最高法院刑事裁定　　　　　　　　　　111年度台抗字第388號
抗　告　人　劉建良
 
 
 
上列抗告人因加重詐欺等罪案件，不服臺灣高等法院中華民國11
1年2月14日定應執行刑之裁定（111年度聲字第403號），提起抗
告，本院裁定如下：
    主  文
抗告駁回。
    理  由
一、裁判確定前犯數罪者，併合處罰之。又數罪併罰，有二裁判
    以上者，依刑法第51條之規定，定其應執行之刑。且數罪併
    罰，宣告多數有期徒刑者，於各刑中之最長期以上，各刑合
    併之刑期以下，定其刑期，但不得逾30年，同法第50 條第1
    項前段、第51條第5款、第53 條規定甚明。又按執行刑之量
    定，係事實審法院裁量之職權，倘其所酌定之執行刑，並未
    違背刑法第51條各款或刑事訴訟法第370 條第2項、第3項所
    定之方法或範圍（即法律之外部性界限），亦無明顯違背公
    平、比例原則或整體法律秩序之理念者（即法律之內部性界
    限），即不得任意指為違法或不當。
二、本件原裁定以抗告人劉建良因犯加重詐欺等罪，經法院判處
    如其附表（下稱附表）各編號所示之刑確定（其中附表編號
    5至15所示之罪，業經臺灣新北地方法院以107年度訴字第33
    3、573、698號判決定應執行有期徒刑6年4月確定；編號 17
    至19所示之罪，業經原審法院以108 年度上訴字第2521號判
    決維持第一審所定應執行有期徒刑2年8月確定；編號20所示
    之罪，業經原審法院以108 年度上訴字第2772號判決定應執
    行有期徒刑3年6月，經本院109 年度台上字第5890號判決，
    以抗告人之上訴不合法律上之程式，予以駁回而確定；另附
    表編號4之判決確定日期欄為107年11月14日，誤載為107 年
    7 月18日，應予更正；編號17至19之偵查機關年度案號欄應
    為基隆地檢107 年度偵字第4494號、第5731號，均誤載為基
    隆地檢107 年度偵字第4494號，應予更正），合於定應執行
    刑之規定，又附表編號1至3所示之罪所處之有期徒刑為得易
    科罰金，附表編號4至20 所示之罪所處之有期徒刑為不得易
    科罰金。經抗告人請求由檢察官聲請定其應執行刑，核屬正
    當，爰審酌抗告人如附表所示各罪之罪質、侵害法益、犯罪
    情節、犯罪時間、反映抗告人人格特質之差異，部分犯罪之
    責任重複非難程度高、對法益之侵害無應特別加重之必要、
    執行採實質累加恐致刑責偏重過苛，及附表各編號曾定應執
    行刑等情狀，並函詢抗告人對本件定應執行刑之意見，予以
    綜合判斷，而定應執行有期徒刑15年。既在定應執行刑各罪
    中之最長期以上，各罪合併之刑期以下，及未滿上述定應執
    行刑加計附表編號1至4、16所示之有期徒刑，並未逾越法律
    之界限，亦無明顯濫用裁量權情形，經核尚無違誤。
三、抗告意旨並未具體指摘原裁定究有何違法或不當，徒就數罪
    併罰定應執行刑之制度，抒發個人見解，並以附表編號 9、
    11、20所示案件，已與部分被害人達成和解或調解，以及援
    引個案裁量情節不同，無法相互比較之刑度較輕他案，請求
    從輕酌定應執行刑等語。係對附表所示上開案件於量處各該
    徒刑時，已詳為審酌之事項，重為爭執，及就原審裁量職權
    之適法行使，依憑己意，任意指摘。本件抗告為無理由，應
    予駁回。
據上論結，應依刑事訴訟法第412條，裁定如主文。
中    華    民    國   111    年    3     月    30    日
                  刑事第八庭審判長法  官  李  英  勇  
                                  法  官  洪  兆  隆  
                                  法  官  楊  智  勝  
                                  法  官  吳  冠  霆  
                                  法  官  邱  忠  義  
本件正本證明與原本無異
                                  書記官
中    華    民    國   111    年    4     月    6     日